# 请教陈版关于新的控制模型

提问人：onqiao 时间：2016-09-17 18:18:22
请教陈版关于新的控制模型， 对于权利和可变回报还比较能理解， 但对于第三要素，比较难以理解，看准则的例子都是些代理人，非代理人的东西。
有没有例子，比如反例。 1 、有权利、 2 、有可变回报。 但不能通过权利影响可变回报。 谢谢

回答人：chenyiwei
这一点其实就是讨论如何判断决策者是否为代理人的。如果是代理人，则认为不能凭借其决策权影响可变回报；或者说主要责任人仍可利用其授予代理人的决策权影响可变回报。代理人就是你所举的“1、有权利、 2 、有可变回报，但不能通过权利影响可变回报”的例子。

提问人：onqiao 时间：2016-09-17 23:57:01
谢谢陈版，回复如此迅速，但是我还是有些疑问：
比如准则原文第十八条：投资方将被投资方相关活动的决策权委托给代理人的，应当将该决策权视为自身直接持有。 那么不就是说权利其实不是在代理人手上的，代理人不符合第一点有权力的要求。 另外找到一篇文章
http://www.dongao.com/gaoji/gjkjsw/zhidao/201407/177046.shtml 其中有“　※在评估控制时，代理人的决策权应被视为由主要责任人直接持有，权力属于主要责任人而非代理人。”也是类似的意思。
感谢。 顺祝中秋快乐。

回答人：chenyiwei
在实际操作中，当然是先确定谁是直接决策者，再判断该决策者是否为代理人。不可能一上来就得出该决策者是代理人，权力应归属于主要责任人的意见的。